【裁判字號】    97,易,638
【裁判日期】    970718
【裁判案由】    違反保護令罪
【裁判全文】
臺灣高雄地方法院刑事判決               97年度易字第638號
公  訴  人  臺灣高雄地方法院檢察署檢察官
被      告  乙○○
上列被告因違反保護令罪案件，經檢察官聲請簡易判決處刑（96
年度偵字第30110 號），本院認不應逕以簡易判決處刑，改依通
常程序審理，並判決如下：
    主  文
乙○○犯違反保護令罪，處拘役伍拾伍日，如易科罰金，以新臺
幣壹仟元折算壹日。
    事  實
一、乙○○與甲○○為夫妻，具有家庭暴力防治法第3 條第1 款
    所定之家庭成員關係，乙○○曾於民國96年10月2 日，經台
    灣高雄地方法院以96年度家護字第1321號民事通常保護令裁
    定，令其不得對甲○○實施身體或精神上不法侵害行為、不
    得對甲○○為騷擾行為，該保護令有效期間為1 年，乙○○
    並已收受知悉該保護令之內容。96年10月21日20時40分許，
    乙○○在其與甲○○位於高雄市楠梓區○○○ 街237 巷10號
    之住處，因不滿甲○○占用3 樓浴室之時間太久，導致其無
    法洗澡，竟基於違反上開保護令之故意，以腳將該浴室門踢
    開，並對甲○○大罵：「怎麼洗澡洗那麼久」等語，並大聲
    對甲○○吼叫辱罵約1 分鐘之久，而已違反法院所為上開保
    護令裁定。
二、案經高雄市政府警察局楠梓分局移送台灣高雄地方法院檢察
    署檢察官聲請簡易判決處刑。
    理  由
壹、證據能力部分
一、按被告以外之人於檢察事務官、司法警察官或司法警察調查
    中所為之陳述，與審判中不符時，其先前之陳述具有較可信
    之特別情況，且為證明犯罪事實存否所必要者，得為證據，
    刑事訴訟法第159 條之2 定有明文。經查，本件證人即被害
    人甲○○於警訊中所為之陳述與審判中不符，惟其於警訊中
    之陳述，距案發時間甚近，且尚未受到其他人之干擾，其外
    部形式上自具有較審判中為可信之情形，且為證明本件被告
    犯罪事實存否所必要者，自有證據能力，而得作為本件認定
    犯罪事實之證據。
二、按被告以外之人於偵查中向檢察官所為之陳述，除顯有不可
    信之情況者外，得為證據，刑事訴訟法第159 條之1 第2 項
    定有明文。經查，本件證人即被害人甲○○、丙○○於檢察
    官偵查中所為之陳述內容，並無何顯不可信之情況，自有證
    據能力，而得作為本件認定犯罪事實之證據。
貳、實體部分：
一、訊之被告乙○○對於上開經法院核發保護令之事實固不諱言
    ，惟矢口否認有何上開違反保護令之犯行，辯稱：當日伊係
    因女兒表示被害人身體不舒服，伊上去關心而已云云。經查
    ，被告在上開時地用腳踹開浴室大門，並對被害人甲○○大
    聲吼叫等情，業據證人即被害人甲○○於警訊及偵查中分別
    證述明確（見警卷第6 頁，偵卷第40頁），並據證人即被告
    及被害人女兒丙○○於偵查中證稱：案發當日係因伊父親（
    即被告）踢開劇師門並罵伊媽媽，伊才報警等語明確（見偵
    卷第40─41頁），證人甲○○、丙○○雖於本院審理中均證
    稱：當日被告有無踹門及大聲罵被害人已忘記等語，惟查，
    證人甲○○曾就本件至警局及檢察署製作筆錄，且證人丙○○復係本件案發時報警之人，現距案發未滿1 年，其2 人就
    被告上開有無犯行上開有無踹門及罵被害人竟已不復記憶，
    實與常情不合，其2 人於審理中之證述，顯係迴護被告之詞
    不足採信；而本件被告曾經本院核發民事通常保護令，亦有
    該保護令及執行表各1 份在卷可憑（見警卷第7 ─11頁）；
    從而，罪證明確，被告犯行堪以認定。
二、按「家庭暴力」係謂家庭成員間實施身體或精神上不法侵害
    之行為，家庭暴力防治法第2 條第1 款定有明文，而所謂「
    精神上不法之侵害」，則係指藉由破壞東西，或以言語傷害
    被害人自尊及否定及感受、想法，亦即凡在一特定關係中，
    任何涉及為得到或保有權利和控制另一人行為者皆稱之；又
    騷擾係指任何打擾、警告、嘲弄或辱罵他人之言語、動作或
    製造使人心生畏怖情境之行為，家庭暴力防治法第2 條第3
    款亦定有明文。是核被告上開行為，係犯家庭暴力防治法第
    61條第1 款、第2 款所定違反法院所為禁止實施家庭暴力行
    為之民事保護令罪。審酌被告明知收受本院民事通常保護令
    後，依該保護令不得對聲請人實施精神上之不法侵害之行為
    ，竟漠視法律，且不知戒慎其行，且犯後態度非佳等一切情
    狀，量處如主文所示之刑，並於考量被告之年齡、學歷、家
    庭經濟狀況及職業等情後，諭知以新台幣1000元折算1 日之
    易科罰金折算標準。
據上論斷，應依刑事訴訟法第452 條、第284 條之1 、第299 條
第1 項前段，家庭暴力防治法第61條第1 款、第2 款，刑法第11
條前段、第41條第1 項前段，判決如主文。
中    華    民    國    97    年    7     月    18    日
                  刑事第四庭    法  官  林俊寬
以上正本證明與原本無異。
如不服本判決應於收受本判決後10日內向本院提出上訴書狀，並
應敘述具體理由，如未敘述上訴理由者，應於上訴期間屆滿後20
日內補提理由書狀於本院（均須按他造當事人之人數附繕本）「
切勿逕送上級法院」。
中    華    民    國    97    年    7     月    18    日
                                書記官  林香如
附錄本判決論罪科刑之法條：
家庭暴力防治法第61條
違反法院依第十四條第一項、第十六條第三項所為之下列裁定者
，為本法所稱違反保護令罪，處三年以下有期徒刑、拘役或科或
併科新臺幣十萬元以下罰金：
  一禁止實施家庭暴力。
  二禁止騷擾、接觸、跟蹤、通話、通信或其他非必要之聯絡行
    為。
  三遷出住居所。
  四遠離住居所、工作場所、學校或其他特定場所。
  五完成加害人處遇計畫。


司法院資訊處製作；財團法人民間司法改革基金會備份。
